# Gauss-Modelle

```{r}
#| include: false

library(tidyverse)
library(rstanarm)
library(easystats)
```

::: {.callout-warning}
Hinweis:
Achtung, die Ergebnisse können selbst mit set.seed() etwas varieren!
:::

## Aufgabe 1

Nehmen Sie für folgende Aufgaben den Datensatz mtcars aus dem tidyverse.

### Aufgabe 1 a)

::: panel-tabset
### A1 a)

Stellen Sie ein generalisiertes lineares Modell auf, das zeigt, welchen mittleren Spritverbrauch wir zu erwarten haben.

### L1 a)

```{r}
set.seed(42)
m1 <- stan_glm(mpg ~ 1, data = mtcars, refresh = 0)
```
:::

### Aufgabe 1 b)

::: panel-tabset
### A1 b)

Geben Sie das Modell als Tabelle aus und visualisieren Sie die Verteilungen für den durchschnittlichen Spritverbrauch und die Streuung.

### L1 b)

```{r}
m1tab <-
  m1%>%
  as_tibble()%>%
  rename(mean = `(Intercept)`) #Optionale Umbenennung der Spalte (Intercept)
```

```{r}
ggplot(m1tab, mapping = aes(x = mean))+
  geom_density()
```

```{r}
ggplot(m1tab, mapping = aes( x = sigma))+
  geom_density()
```
:::

### Aufgabe 1 c)

::: panel-tabset
### A1 c)

Geben Sie die Wahrscheinlichkeit dafür, dass der mittlere Spritverbrauch nicht größer ist als 21 mpg.

### L1 c)

```{r paged.print=FALSE}
m1tab%>%
  count(mean <= 21)%>%
  mutate(Anteil = n / sum(n))
```

Oder eleganter:

```{r}
m1tab %>%
  summarise(Anteil = mean(mean <= 21))
```

Die Wahrscheinlichkeit, dass der mittlere Spritverbrauch nicht größer ist als 21 mpg, liegt bei ca. 80 Prozent.
:::

### Aufgabe 1 d)

::: panel-tabset
### A1 d)

Welche Streuung wird mit einer Wahrscheinlichkeit von 90 Prozent nicht überschritten?

### L1 d)

```{r paged.print=FALSE}
m1tab%>%
  summarise(quant90 = quantile(sigma, prob = .9))
```

Eine Streuung von 7.25 wird mit einer Wahrscheinlichkeit von 90 Prozent nicht überschritten.
:::

### Aufgabe 1 e)

::: panel-tabset
### A1 e)

Wie breit ist das Intervall der höchsten Dichte, das angibt in welchem Bereich sich 90 Prozent der möglichen Durchschnittsverbrauche befinden?

### L1 f)

```{r}
m1tab%>%
  select(mean)%>%
  hdi(ci = .9)

21.81 - 18.23
```

Oder eleganter:

```{r}
m1tab%>%
  select(mean)%>%
  hdi(ci = .9) %>%
  mutate(width = CI_high - CI_low) %>% 
  select(width)
```

Die Breite des 90-Prozent-HDIs beträgt 3.58.
:::

## Aufgabe 2

Laden Sie den Datensatz "HousePrices" aus dem gegebenen Archiv:

<https://vincentarelbundock.github.io/Rdatasets/datasets.html>

::: panel-tabset
### A2 a)

Stellen Sie ein Modell auf, das zeigt mit welchem Mittelwert und welcher Streuung im Preis der Häuser zu rechnen ist.

### L2 a)

```{r}
HousePrices <-
  read.csv("https://vincentarelbundock.github.io/Rdatasets/csv/AER/HousePrices.csv")
```

```{r}
set.seed(42)
m2 <- 
  stan_glm(price ~ 1, data = HousePrices, refresh = 0)
```

```{r}
m2tab <-
  m2%>%
  as_tibble()%>%
  rename(mean = `(Intercept)`)
```
:::

### Aufgabe 2 b)

::: panel-tabset
### A2 b)

Wie groß ist die Wahrscheinlichkeit, dass der durchschnittliche Häuserpreis mehr als 70.000 Dollar ist?

### L2 b)

```{r}
m2tab%>%
  count(mean > 70000)%>%
  mutate(Anteil = n / sum(n))
```

Oder eleganter:

```{r}
m2tab %>%
  summarise(Anteil = mean(mean > 70000))
```

Die Wahrscheinlichkeit, dass der mittlere Häuserpreis bei mehr als 70.000 Dollar liegt, ist laut dem Modell lediglich 5 Prozent.
:::

### Aufgabe 2 c)

::: panel-tabset
### A2 c)

Wie groß ist die Wahrscheinlichkeit, dass die Streuung der Häuserpreise bei 20.000 Dollar oder weniger liegt?

### L2 d)

```{r}
m2tab%>%
  count(sigma <= 20000)%>%
  mutate(Anteil = n / sum(n))
```

Oder eleganter:

```{r}
m2tab %>% 
  summarise(Anteil = mean(sigma <= 20000))
```

Die Wahrscheinlichkeit, dass Streuung kleiner oder gleich 20000 Dollar ist, liegt laut dem Modell bei 0 Prozent.
:::

### Aufgabe 2 e)

::: panel-tabset
### A2 e)

Zwischen welchen Häuserpreisen befindet sich das mittlere Intervall, dass 90 Prozent der möglichen Durchschnittspreise umfasst?

### L2 e)

```{r}
m2tab%>%
  select(mean)%>%
  eti(ci = .90)
```

Laut dem Modell werden die Grenzen des 90-Prozent-ETIs durch die Werte 66295.10 und 69988.95 gebildet.
:::

## Codesammlung

::: {.callout-tip collapse="true"}
Tipps für eine Codesammlung

Generalisiertes lineares Modell aufstellen für den mittleren Wert der AV:

```{r, eval=FALSE}
m <- stan_glm(AV ~ 1, data = data, refresh = 0)
```

Modell als Tabelle ausgeben:

```{r, eval=FALSE}
mtab <-
  m1%>%
  as_tibble()%>%
  rename(mean = `(Intercept)`)
```

Streuung & Mittelwert des Modells visualiseren

```{r, eval=FALSE}
ggplot(mtab, mapping = aes(x = mean))+
  geom_density()

ggplot(mtab, mapping = aes( x = sigma))+
  geom_density()
```

Wie groß ist die Wahrscheinlichkeit dafür, dass der mittlere Werte der Av nicht größer ist als X

```{r, eval=FALSE}
mtab%>%
  count(mean <= X)%>%
  mutate(Anteil = n / sum(n))

#ODER
mtab %>%
  summarise(Anteil = mean(mean <= X))
```

Welche Streuung wird mit einer Wahrscheinlichkeit von X Prozent nicht überschritten?

```{r, eval=FALSE}
mtab%>%
  summarise(quantX = quantile(sigma, prob = .X))
```

Wie groß ist die Wahrscheinlichkeit, dass die Streuung der AV bei X oder weniger liegt?

```{r, eval=FALSE}
mtab%>%
  count(sigma <= X)%>%
  mutate(Anteil = n / sum(n))

#ODER
mtab %>%
  summarise(Anteil = mean(sigma <= X))
```
:::
